臺灣桃園地方法院刑事判決　　　　　　　93年度訴字第2036號
公　訴　人　臺灣桃園地方法院檢察署檢察官
被　　　告　乙○○
　　　　　　辛○○
　　　　　　　　　　　三三號四.
　　　　　　甲○○
　　　　　　壬○○
上列被告等因賭博案件，經檢察官提起公訴（93年度偵字第5035
、6221、7100、12836 、13353 號），本院判決如下：
    主  文
乙○○、辛○○、甲○○共同以賭博為常業；乙○○處有期徒刑
陸月，如易科罰金，以參佰元折算壹日；辛○○、甲○○各處有
期徒刑參月，如易科罰金，均以參佰元折算壹日。未扣案之電動
賭博機具「滿天星七PK」機檯伍拾台（含IC板伍拾塊）、「雙魚
座七PK」機檯拾台（含IC板拾塊）、「八人座跑馬」機檯壹台（
含IC板玖塊）、「六人座輪盤」機檯壹台（含IC板柒塊）均沒收
。
壬○○連續在公眾得出入之場所賭博財物，處罰金壹仟元，如易
服勞役，以參佰元折算壹日。未扣案之電動賭博機具「滿天星七
PK 」 機檯伍拾台（含IC板伍拾塊）、「雙魚座七PK」機檯拾台
（含IC板拾塊）、「八人座跑馬」機檯壹台（含IC板玖塊）、「
六人座輪盤」機檯壹台（含IC板柒塊）均沒收。
    事  實
一、癸○○（由本院另行審結）係桃園縣大園鄉○○路29號1 樓
    「金多寶電子遊戲場」負責人，於民國90年12月28日向主管
    機關申請核發取得營利事業登記證後，竟與己○○、庚○○
    （上2 人由本院另行審結）、乙○○、辛○○、甲○○共同
    基於與不特定之人賭博並恃以維生之常業犯意聯絡，自91年
    1 月4 日起，由癸○○在上開公眾得出入之場所設置「滿天
    星七PK」機檯50台、「雙魚座七PK」機檯10台、「八人座跑
    馬」機檯1 台、「六人座輪盤」機檯1 台等電動賭博機具，
    利用前開電動機具與不特定賭客賭博財物，賺取利益，並賴
    以維生；且陸續以月薪新臺幣（下同）3 萬元僱用與之有犯
    意聯絡之己○○（自92年8 、9 月間起受僱）、庚○○（自
    93年2 月間起受僱）、乙○○（自91年1 月間起受僱）、甲○○（自93年2 月20日起受僱）、辛○○（自93年2 月間起
    受僱）等人，而乙○○、辛○○、甲○○均負責為各機檯之
    賭客開分、洗分；己○○擔任「輪班主任」即現場負責人，
    負責於在金多寶電子遊戲場之廁所內為欲洗分之賭客兌換現
    金；庚○○則擔任「外場服務員」，負責門口之清潔打掃及
    守衛之工作；乙○○、辛○○、甲○○等人即與癸○○藉由
    各該機檯與不特定人賭博財物，賺取金錢並賴以維生。其賭
    博之方式為：當不特定之客人至該遊戲場，須先交付身分證
    件予該遊藝場櫃檯人員查核後，發予會員編號予賭客，賭客
    始能入場把玩遊戲機檯賭博，以規避執法人員查緝，待賭客
    選定機檯後，交現金予現場開分員乙○○等人，再由乙○○
    等人以1000元開500 分（「跑馬」機檯）、1000分（「輪盤
    」或「7PK 」機檯）或2000分（「7PK 」機檯）在賭客所選
    玩之機檯上開分，賭客直接在機檯上押注，以機檯牌面組合
    方式得分，憑運氣與上開電動賭博機具對賭，再由機具以不
    特定之機率顯示是否押中，若未押中則分數沒入，若押中則
    依不特定倍數累積積分。於賭客把玩完畢時，如機檯上累計
    有分數時，通知擔任開、洗分工作之乙○○等人前來洗分，
    待確認分數後，即由賭客至該遊藝場廁所內向各輪班主任兌
    換現金，或由各輪班主任將現金裝進香煙盒丟在地上讓賭客
    撿拾。適有壬○○基於賭博之概括犯意，自「金多寶電子遊
    戲場」開幕時起之91年1 月4 日起成為該遊戲場編號第347
    號會員後，即多次進入「金多寶電子遊戲場」開分賭玩電動
    賭博機具。嗣因賭客戊○○、丙○○（上2 人涉犯賭博罪部
    份由本院另以簡易判決處刑）、丁○○（另由本院通緝中）
    3 人於93年3 月26日凌晨4 時30分許，在「金多寶電子遊戲
    場」內以上開機具賭博，而積欠賭債，在「金多寶電子遊戲
    場」遭人強押後於同日上午7 時許獲釋，戊○○、丙○○、
    丁○○訴警偵辦後，循線查悉上情。
二、案經桃園縣政府警察局大園分局報請台灣桃園地方法院檢察
    署檢察官偵查起訴。
    理  由
壹、程序方面
    最高法院93年度台上字第3533號判決要旨以：「刑事訴訟法
    第159 條第1 項雖規定，被告以外之人於審判外之言詞或書
    面陳述，除法律有規定外，不得作為證據。惟同法第159 條
    之5 第2 項已規定，當事人、代理人或辯護人於法院調查證
    據時，知有第159 條第1 項不得為證據之情形，而未於言詞
    辯論終結前聲明異議者，視為有前項之同意（指同條第一項
    之同意作為證據）。此乃第159 條第1 項所容許，得作為證
    據之例外規定之一」。經查：本案被告、檢察官於言詞辯論
    終結前，均未就所調查之證據主張有刑事訴訟法第159 條第
    1 項不得為證據之情形，是參照上開最高法院判決要旨，本
    案經調查之證據均有證據能力，合先敘明。
貳、實體方面
一、訊據被告乙○○、辛○○、甲○○均矢口否認有何常業賭博
    犯行，被告壬○○亦矢口否認有何賭博犯行，並均辯稱：該
    金多寶電子遊戲場係純娛樂經營，由客人以1000元為代價，
    可無限開分把玩機檯，該店沒有賭博云云。經查：
  (一)上揭犯罪事實，業經證人戊○○於本院審理時證稱：「93年
    6 月26日凌晨2 時30分我進入金多寶遊藝場，一開始我先玩
    7PK 機檯，開了2 萬分。後來到了凌晨4 點多，我改玩輪盤
    ，我開了4 次5 萬分的，共20萬分。在我被押走之前，我已
    經輸了12萬分。（審判長問：提示93年偵字第5035號卷第23
    到25頁之警詢筆錄，你稱金多寶遊藝場是做賭博生意的，否
    則你不會去玩，他們是由各班經理跟客人兌現賭資，客人贏
    錢之後再算分數，經理就將現金裝進煙盒丟在地上讓客人撿
    ，也有叫客人到廁所某處自行拿，兌換現金的方式是否如此
    ？）是的。（審判長問：店內一分是否新台幣一元？）是的
    。（審判長問：去金多寶遊藝場玩是否現金交易？）是。」
    等語在卷（詳本院94年5 月4 日審判筆錄），核與證人戊○○於警詢、偵查中均證述金多寶電子遊戲場確實以經營賭博
    性電玩為業並可以兌換現金等情相符（詳93年偵字第5035號
    卷第23到25頁警詢筆錄、93年偵字第5035號卷第219 至222
    頁偵訊筆錄）。另佐以證人丙○○除於本院調查時陳稱：「
    我是拿1000元給服務員幫我開分，當時我是玩7PK 機檯，
    1000 元 開1000分，1 分折算新台幣1 元，每次押注金額不
    一定，有時幾百元。大輪盤我聽朋友說也可以換錢。我在店
    裡被別人押走之前我的分數還有2 萬分，戊○○跟我說他輸
    了14萬元，扣掉我贏得2 萬分即2 萬元，我們還欠金多寶電
    子遊戲場12萬元。」（詳本院94年1 月24日準備程序筆錄）
    ，及證人丙○○亦於警詢時供承：「我在金多寶電子遊戲場
    玩大輪盤，以1 分折算新台幣1 塊錢，每次押注數目不定，
    有時是幾百元、有時數萬元，我們3 人當天共輸了12萬元正
    。那天我贏了2 萬元，戊○○輸了14萬多，扣掉之後是戊○○輸該店12萬元，丁○○是玩現金，輸贏我不清楚。如果在
    店內玩大輪盤贏錢，跟店內女性開分小姐說不玩了，如果機
    台內有1000分外面就會有男子拿新台幣1 千元給我。90年8
    至9 月份時我有至金多寶玩電玩，贏的時候有換過現金。」
    等語明確（詳93年偵字第5035號卷第27到29頁警詢筆錄）。
    又揆之本件於金多寶電子遊戲場擺設之電子賭博機檯共有「
    滿天星七PK」機檯50台、「雙魚座七PK」機檯10台、「八人
    座跑馬」機檯1 台、「六人座輪盤」機檯1 台，業據被告辛○○於本院審理時（詳本院94年5 月11日審判筆錄）及同案
    被告癸○○於本院審理時（詳本院94年5 月25日審判筆錄）
    供述明確。此外，並有桃園縣政府營利事業登記證影本及電
    子遊藝場營業級別證影本附卷可稽；綜上各情，應堪證明金
    多寶電子遊戲場確有以電子遊戲機檯與不特定賭客對賭之情
    事。
  (二)審酌證人戊○○及丙○○於本院及偵訊中供述之前開電動賭
    博機具玩法，概為經開分員開分後，以押注方式啟動遊戲，
    當押中規定分數以上時，即表示中獎，並可憑各該累計之分
    數向店家兌換等額之現金等語即知，前開機台之玩法，完全
    無須特殊技術及技巧，純係由賭客隨機地按下按鈕後，藉不
    特定機率決定輸贏，玩法單調、呆版，具高度射倖性，顯與
    具有聲光、動作、影音效果，需動腦靈活操縱，可刺激感官
    之益智娛樂電子遊戲機有別，若長期把玩而無誘因，勢必平
    淡乏味，無法令玩者駐足忘歸。又查被告乙○○、辛○○、
    甲○○、壬○○等人均辯稱店內基本開分費為1000元，此與
    一般益智娛樂之電子遊戲機，打玩一次僅需10元至數十元之
    代價，高出甚多，是依經驗法則，被告乙○○、辛○○、甲○○受僱於同案被告癸○○所經營之金多寶電子遊戲場冀以
    玩法單調、費用昂貴之機具，謀獲利潤，倘無以可兌換金錢
    為誘因，則進入該店把玩之人，焉有天生性喜花錢而流連此
    處之理？再依常理判斷，客人所付之1000元既僅得為把玩一
    定分數之代價，必也因其得就機台累積之分數，向經營者兌
    換足以使其感覺付費把玩機台有所代價之財物，始足引發其
    把玩機檯之興緻，足徵該店確係以擺設賭博性電動機具，而
    供賭客兌換金錢為營業無訛。又被告乙○○、辛○○、甲○○均供承分別自91年1 月間起、93年2 月20日起、93年2 月
    間起，均以3 萬元受僱於同案被告癸○○，於金多寶電子遊
    戲場擔任開分員之工作，是被告乙○○、辛○○、甲○○顯
    有以擔任該經營賭博業務之遊戲場之開分員，並賴此維生，
    以之為常業之賭博犯意，渠等常業賭博犯行，堪以認定。
  (三)被告壬○○於偵查中曾供承「金多寶電子遊戲場開幕時伊有
    去玩，且已經在金多寶遊藝場輸了1 千多萬元，從金多寶開
    幕時就加入為會員，伊編號為347 ，因為加入會員要登記身
    分證，平常最常玩的是跑馬、輪盤，在金多寶是打賭博性電
    玩，可以兌換財物，曾經換過現金2 、3 萬元或4 、5 萬元
    ，且跑馬玩的方式是以1000元開500 元，每次可押7 、800
    分，以2 比1 與店家對賭，至於7PK 是在門口開會員單據，
    以1000元開2000分，最高押200 分，中獎是依賠率1 比1 對
    賭，伊每次都會繳三萬元給店內綽號「阿旺」的主任，通常
    在金多寶內玩賭博性電玩都是先讓開分員開分，如果要洗分
    的話，就到廁所向各班的主任換現金，曾經向同案被告己○○換，最後一次是在93年3 月26日上午六、七時」等節（詳
    詳93年偵字第5035號卷第33到35頁警詢筆錄、第252 頁偵訊
    筆錄），然於本院調查、審理時，經質之上述各情是否屬實
    ，被告壬○○竟翻異前詞改稱：當時伊見伊朋友丁○○遭人
    毆打，且丁○○要伊如此向警察、檢察官供述，伊才如此說
    ，事實上伊並無賭博云云。綜觀被告壬○○於本院調查、審
    理中之供述，已與證人戊○○、丙○○證述一致，其本身之
    供述於警詢、偵訊中亦互相符合，其於各種機檯之把玩規則
    、兌換現金比例均供述明確，不似臨訟杜撰之詞，顯見被告
    壬○○於本院審理中所述，要屬事後迴護其餘涉犯賭博罪之
    被告及為己卸責之詞，委無足採，是以，本案仍以被告壬○○於警詢、偵查中之證述為可信，綜之上開證人戊○○、丙○○之證述，亦足證被告壬○○亦有連續多次賭博犯行明確
    ，復憑認定。
二、核被告乙○○、辛○○、甲○○3 人所為，均係犯刑法第
    267 條之常業賭博罪；被告壬○○係犯刑法第266 條第1 項
    前段之賭博罪。被告乙○○、辛○○、甲○○與同案被告癸○○、己○○、庚○○，就上開常業賭博之犯行，各有犯意
    聯絡及行為分擔，各為共同正犯。被告壬○○前後多次賭博
    犯行，時間緊接，犯罪構成要件相同，顯係基於概括犯意為
    之，應依刑法第56條連續犯規定論以一罪，並依法加重其刑
    ，又公訴意指雖僅就被告壬○○為警查獲當天之犯行提起公
    訴，惟被告壬○○其餘多次賭博行為，既與起訴部分有連續
    犯之裁判上一罪關係，為起訴效力所及，本院自亦得一併審
    究。爰分別審酌(一)被告乙○○前於82年間因賭博案件為本院
    以82年易字第3351號判處有期徒刑4 月，並以易科罰金方式
    執行完畢，不知悔改再犯本件，且其於金多寶電子遊戲場甫
    開幕經營賭博為業之初，即91年1 月間即在該店共同從事常
    業賭博犯行，歷時最久；(二)被告辛○○、甲○○2 人之犯罪
    之動機、目的、前無不良素行；(三)被告壬○○前因賭博案件
    為台灣板橋地方法院以85 年 易字第82號判處罰金2000元，
    並執行完畢，詎不知悔改再犯本件；及被告4 人犯後於本件
    事證明確情形下，均飾詞否認犯行，態度不佳，毫無悔意等
    一切情狀，分別量處如主文第1 、2 項所示之刑，並就被告
    乙○○、辛○○、甲○○所宣告之有期徒刑分別諭知易科罰
    金之折算標準，就被告壬○○所宣告之罰金刑諭知易服勞役
    之折算標準，以示懲儆。
三、該金多寶電子遊戲場所設置之電動賭博機具「滿天星七PK」
    機檯50台（含IC板50塊）、「雙魚座7PK」機檯10台（含IC
    板10塊）、「八人座跑馬」機檯1 台（含IC板9 塊）、「六
    人座輪盤」（含IC板7 塊），於本件被告乙○○、辛○○、
    甲○○、壬○○為上開犯行時，均有插電營業，為證人戊○○、丙○○證述明確，被告4 人均不爭執，均為當場賭博之
    器具，雖未扣案，然無證據證明業已滅失，應依刑法第266
    條第2 項規定予以宣告沒收。
參、據上論斷，應依刑事訴訟法第299 條第1 項前段，刑法第28
    條、第56條、第266 條第1 項前段、第2 項、第267 條、第
    41 條 第1 項前段、第42條第2 項，罰金罰鍰提高標準條例
    第1條 前段、第2 條，判決如主文。
本案經檢察官蔡孟利到庭執行職務。
中　　華　　民　　國　　94　　年　　5 　　月　　31　　日
                  刑事第一庭  審判長法  官  曾淑華
                                    法  官  朱美璘
                                    法　官　楊晴翔
以上正本證明與原本無異。
如不服本判決，應於送達後10日內，向本院提出上訴狀。
                                    書記官  劉晨輝
中　　華　　民　　國　　94　　年　　5 　　月　　31　　日
